【裁判字號】    97,交聲,2095
【裁判日期】    971230
【裁判案由】    違反道路交通管理處罰條例聲明異議
【裁判全文】
臺灣臺北地方法院交通事件裁定        97年度交聲字第2095號
原處分機關  臺北市交通事件裁決所
異  議  人
即受處分人  甲○○
上列異議人即受處分人因違反道路交通管理處罰條例案件，對於
臺北市交通事件裁決所中華民國九十七年七月十五日所為之處分
（北市裁申字第裁二二─Ａ○四ＷＱＡ六五一號），聲明異議，
本院裁定如下：
    主  文
異議駁回。
    理  由
一、按紅實線，設於路側，用以禁止臨時停車；汽車停車時，於
    禁止臨時停車處所不得停車，道路交通標誌標線號誌設置規
    則第一百四十九條第一款第五目及道路交通安全規則第一百
    十二條第一項第一款分別定有明文；又汽車駕駛人在禁止臨
    時停車處所停車者，處新臺幣（下同）六百元以上一千二百
    元以下罰鍰；再汽車駕駛人違規停車而駕駛人不在場，並經
    以科學儀器取得證據資料證明其行為違規，當場不能或不宜
    攔截製單舉發者，得對汽車所有人逕行舉發處罰，復為道路
    交通管理處罰條例第五十六條第一項第一款、第七條之二第
    一項第七款、第二項第四款所明定。此外，汽車駕駛人，在
    禁止臨時停車處所違規停車為警舉發者，依違反道路交通管
    理事件統一裁罰基準及處理細則第四十四條第一項及違反道
    路交通管理事件統一裁罰基準表之規定，尚須依行為人所駕
    駛車輛之種類及有無在應到案日期前到案等二項因素決定應
    對行為人所處罰鍰之數額。是行為人如係駕駛自用一般小客
    車在禁止臨時停車處所違規停車而為警舉發，於期限內繳納
    罰緩或到案聽後裁決，並經主管機關調查後仍認定其有違規
    停車之行為者，依違反道路交通管理事件統一裁罰基準及處
    理細則第四十四條第一項及違反道路交通管理事件統一裁罰
    基準表之規定，應對該行為人處以九百元之罰鍰。
二、本件異議人即受處分人甲○○所有車牌號碼一六八二—ＱＶ
    號自用一般小客車，於民國九十七年三月二十三日下午七時
    四十九分許，停放在臺北市○○路○段七四六號周邊劃有紅
    色實線表示禁止臨時停車之路段，且駕駛人不在現場，經臺
    北市政府警察局交通警察大隊警員王威鈞當場以拍照之方式
    採證，並以受處分人所有前揭車輛有「在劃有紅線路段停車
    」之違規事實，於九十七年三月二十三日依據道路交通管理
    處罰條例第五十六條第一項第一款之規定，逕行掣單舉發。
    嗣該舉發通知單經舉發單位依法寄存送達受處分人後，因受
    處分人逾三個月仍無人簽收，原舉發單位亦查無該寄存郵件
    之退回紀錄，原處分機關即以九十七年七月十日為本件違規
    事件之應到案日期。受處分人於應到案日期前即九十七年四
    月三十日向原處分機關提出申訴，經原處分機關函請舉發單
    位調查結果，仍認受處分人確有前開「在劃有紅線路段停車
    」之違規行為，原處分機關乃於九十七年七月十五日，依首
    揭道路交通管理處罰條例第五十六條第一項第一款違反道路
    交通管理事件統一裁罰基準及處理細則第四十三條、第四十
    四條及違反道路交通管理事件統一裁罰基準表之規定，裁處
    受處分人九百元之罰鍰。
三、據受處分人之聲明異議狀意旨，固不否認於前述時間，將其
    所有前揭車輛停放在上開路段，惟辯稱：伊於該路段並未發
    現有禁止停車之標線，縱有劃設標線，外觀上因漆色剝落不
    足以形成禁止臨時停車標線；且伊所停放路段並未影響交通
    ，本件顯係不當舉發云云。
四、經查：
（一）本件受處分人所有前開車輛，於前述時間，停放於前揭路
      段上之事實，為受處分人所不否認，並有臺北市政府警察
      局交通警察大隊九十七年九月十七日北市警交大執字第○
      九七三三五四四三○○號函及其檢附採證照片三幀、臺北
      市政府警察局交通警察大隊九十七年十月七日北市警交大
      執字第○九七三三八二○六○○號函及其檢附採證照片四
      幀在卷可稽。又本院於九十七年十月二十九日以電話詢問
      臺北市交通管制工程處人員關於本件違規路段即臺北市○
      ○路○段七四六號前之紅線設置情形，該人員稱該路段去
      年最後之維護時間為九十六年二月五日，但今年尚無資料
      等情，有本院公務電話紀錄一紙附卷足參，顯示前述採證
      照片所示臺北市○○路○段七四六號前之禁止臨時停車紅
      色實線，係臺北市交通管制工程處依據當地之路型及配合
      該路口所繪設之標線，乃主管機關依法所劃設並為有效列
      管之交通標線，為禁止臨時停車之路段。是受處分人於前
      開時間在禁止臨時停車路段違規停車之行為，應堪認定。
（二）被告雖以前開情詞置辯。惟查，證人即本案掣單舉發受處
      分人前開違規行為之臺北市政府警察局交通警察大隊警員
      王威鈞於本院九十七年十一月十一日調查期日中到庭結證
      稱：伊舉發的當天紅線並未呈現中斷或彎曲狀態；依照片
      來看水溝蓋旁有一點點脫落，但伊那時候在現場看是沒有
      脫落，可能是因為相機畫素的問題等語。又觀之上揭採證
      照片可徵，上開車輛所停放之地點路面繪製之紅實線雖有
      部分斑駁之情況，但尚不致使人難以辨識係主管機關依法
      所劃設之交通標線，就一般具有通常智識之駕駛人而言，
      即可知悉上開車輛之停放位置係禁止臨時停車。再者，道
      路交通主管機關置禁止臨時停車之紅實線，並非僅止於以
      避免妨礙主要道路交通流量之順暢為其目的；主管機關更
      須於職權範圍內，考量當地地形、道路型態、交通狀況及
      若允許該處臨時停車是否將妨礙救護車、消防車等特種救
      援車輛之進出等因素，而設置適當之交通標線，以確實保
      障用路人往來便利與安全。是受處分人泛稱其車輛停放處
      所並未影響交通流暢云云，所辯顯屬卸責之詞，不足採信
（三）綜上，本件事證明確，受處分人之違規行為堪以認定。
五、綜上所述，受處分人確有於前開時間在禁止臨時停車路段違
    規停車之行為，且其於應到案日期前申訴，原處分機關依前
    揭道路交通管理處罰條例第五十六條第一項第一款、違反道
    路交通管理事件統一裁罰基準及處理細則第四十三條、第四
    十四條及違反道路交通管理事件統一裁罰基準表之規定，就
    其違規停車之行為裁處受處分人九百元罰鍰，核無違誤，本
    件異議為無理由，自應予以駁回。
據上論斷，應依道路交通案件處理辦法第十九條，裁定如主文。
中    華    民    國  九十七  年   十二   月   三十   日
                  臺灣臺北地方法院交通法庭
                      法      官  雷淑雯
以上正本證明與原本無異。
如不服本裁定，應於裁定送達後五日內向本院提出抗告狀。
                      書  記  官  胡詩唯
中    華    民    國  九十七  年   十二   月   三十   日


司法院資訊處製作；財團法人民間司法改革基金會備份。
